臺灣高等法院刑事判決　　　　　　　　　　　 九十三年度上重更（一）字第四０號
　　上　訴　人
　　被　　　告　乙○○
　　指定辯護人　本院公設辯護人郭書益
右上訴人因違反毒品危害防制條例案件，不服臺灣桃園地方法院九十二年度重訴字第
四十二號，中華民國九十三年三月九日第一審判決（起訴案號：臺灣桃園地方法院檢
察署九十二年度偵字第四四四三號），提起上訴，經本院判決後，由最高法院發回更
審，本院判決如左：
    主  文
原判決關於乙○○部分撤銷。
乙○○共同運輸第一級毒品，處無期徒刑，褫奪公權終身。附表編號一所示之第一級
毒品海洛因沒收銷燬之；附表編號二至四所示之物品，均沒收。如全部或一部不能沒
收時，以其財產抵償之。
    事  實
一、乙○○與甲○○（已判刑確定），基於共同運輸及走私第一級毒品之犯意，由乙
    ○○提供甲○○台北至柬埔寨金邊之來回機票，在金邊之吃喝玩樂花費以及給予
    新台幣（下同）五千元之零用金。於民國九十二年三月十三日，二人復搭機前往
    柬埔寨金邊，住宿於該地香港大飯店。同日晚間，乙○○將行政院公告列為管制
    進口之第一級毒品海洛因磚一塊交付甲○○，由甲○○於翌日（十四日）下午，
    敲碎後以夾鏈袋分裝成十八包（如附表編號一、二所示），將之分別藏置於球鞋
    鞋底及小皮包內（如附表編號三、四所示）。於九十二年三月十五日十六時十分
    許，二人自柬埔寨金邊搭乘總統航空公司Ｔ００八七八號班機，於同日二十一時
    四十分許抵達我國桃園縣中正國際機場，將該海洛因非法運輸進入我國境內。因
    其等二人多次出入柬埔寨金邊，早經內政部警政署航空警察局（以下簡稱航警局
    ）注意，列為入境嚴查對象，經航警局及財政部台北關稅局人員將二人帶往機場
    第一航站海關檢查室。甲○○發覺難再掩護，乃趁隙欲取出藏於鞋底內海洛因丟
    棄或另置他處之際，為航警局安檢二組人員張俊隆察覺有異，甲○○見將無法再
    隱瞞，在有偵查犯罪職權之機關或人員未發覺其持有毒品前，將藏置於球鞋內及
    小皮包內之海洛因十八包取而交出。並陳述犯罪經過，自首而接受裁判，並因而
    查獲乙○○。
二、案經內政部警政署航空警察局移送台灣桃園地方法院檢察署檢察官偵查起訴。
    理  由
一、訊據上訴人即被告乙○○則矢口否認本件運輸及走私海洛因入境之犯行，辯稱：
    並未交付海洛因予甲○○，在桃園中正機場由航警局人員查獲扣得之海洛因係甲
    ○○所有攜帶入境的，伊並無共同之犯意，與之無涉云云。
二、然查：
（一）右開被告與甲○○二人共同運輸毒品走私進入台灣之犯罪事實，迭據共同被告
      甲○○於警詢、檢察官訊問及前歷審法院審理中，自白不諱。本院本審審理中
      ，為期甲○○本其親歷其事，為忠實之陳證，並俾為被告行使詰問權，將原為
      共同被告甲○○轉換為證人，經傳喚到庭具結後證稱：伊自警局、檢察官及本
      院前審各次所為坦承本件犯罪事實之供詞，均屬實在，所出具之自白書內容，
      亦屬真正，毒品是被告交給伊置入鞋內時二人均在場云云。經被告以渠所提供
      之機票，甲○○事後有給錢時，甲○○則堅詞否認，並指稱伊已七個月沒收入
      ，並無銀行存款，被告指事後伊有還給機票錢為不正確等語。（均見本院九十
      三年十月十九日審判筆錄）
（二）被告乙○○與甲○○自九十一年十一月十六日起迄九十二年三月十五日止，同
      班機入出境柬埔寨達七次之多，有被告二人入出境紀錄表在卷可稽（見第四四
      四三號偵卷第六十七頁、第六十八頁）。證人即航警局安檢隊警員龍宇成於原
      審證稱：航警局對於毒品、槍枝有加強查緝的規定，尤其是針對東南亞入出境
      班機的紀錄會做加強的查緝比對，對於一年有多次入出境紀錄者要加強查緝，
      因為甲○○、乙○○半年內約有七次入出境，所以才協請海關人員對這兩名旅
      客作加強檢查等語（見原審卷第三宗第九十六頁、第九十七頁）。證人航警局
      安檢組警員張俊隆於原審證述：被告二人被從入境大廳帶到海關檢查室，請他
      們在檢查室休息，當時甲○○坐在檢查室桌子的右邊，乙○○坐在入口的位置
      長桌椅旁邊，甲○○腳在地下有動作，把手伸到桌子底下去不知道在做什麼，
      問他是不是帶有什麼東西，如果有的話就拿出來，他猶豫了一下，就拿出一包
      一包的白色粉末等情（見原審卷第三宗第一八四頁至第一八五頁）。又經將該
      扣案之白色粉末十八包，送請法務部調查局鑑定結果，確係第一級毒品海洛因
      （重量、質純及包裝詳如附表編號一、二之記載），有法務部調查局九十二年
      四月二十五日調科壹字第○八○○○六二八二號鑑定通知書在卷可稽（見九十
      二年度偵字第四四四三號卷第二三六頁）。復有如附表編號三所示被告甲○○
      所有供運輸毒品所用之球鞋扣案，暨有財政部臺北關稅局扣押貨物運輸工具收
      據、中正國際機場入出境檢查通知單、查獲相片、被告乙○○與甲○○已使用
      完畢之機票影本在卷可稽（見同上偵卷第十八頁至第二十頁、第二十三頁至第
      三十四頁、第三十九頁、第四十頁）。
（三）被告乙○○平時以其使用0000000000號（手機序號：000000
      0000000000）行動電話與甲○○所持用0000000000號行
      動電話聯絡，被告乙○○於九十二年三月十三日出發前往柬埔寨金邊前一日，
      仍以上開電話與甲○○聯繫交付機票及約在台北橋見面，一起搭車前往中正機
      場出國等情，為被告乙○○於警詢及原審供述在卷（見同上偵卷第十三頁、原
      審卷第一宗第五十一頁）。而被告乙○○上開門號行動電話確於九十二年三月
      十二日十五時五十七分二十五秒、同日十五時五十八分四十四秒，二度與甲○
      ○上述門號行動電話通話，有0000000000號行動話通聯紀錄在卷可
      佐（見同上偵卷第一五五頁）。甲○○往返柬埔寨之機票，係由被告乙○○刷
      卡支付，除迭據甲○○供述在卷外，即被告乙○○於偵查及原審中也供承：九
      十二年二、三月間與甲○○依同前往柬埔寨金邊，機票錢是由我以聯邦銀行信
      用卡，向鴻毅旅行社刷卡購買在卷（見同上偵卷第五十七頁反面、原審卷第一
      宗第五十二頁），並有被告乙○○所使用聯邦商業銀行卡號：四五一四∣四五
      三六∣０二七四∣四七００號信用卡消費明細表在卷足佐（見原審卷第二宗第
      四頁、第五頁）。嗣二人並於九十二年三月十三日共同搭乘總統航空ＴＯ０八
      七七班機一同前往柬埔寨金邊，亦有該班機機艙座位表在卷足按（見原審卷第
      三宗第十頁反面）。足證甲○○前往金邊之機票係由被告乙○○提供，並與甲
      ○○事前密切聯繫，多次共同前往柬埔寨金邊，事證明確。
（四）被告乙○○於警訊時辯稱：九十二年三月十三日搭機至柬埔寨，是去看朋友黃
      春林，他介紹我小吃店生意，我準備去把它買下經營，與朋友甲○○同行。黃
      春林是去年（九十一年）八、九月時介紹小吃店的；我總共去看了八趟云云。
      然查被告乙○○自九十一年八月三十一日起至九十二年三月十五日止，由台灣
      往返柬埔寨金邊共計十三次，短則三日，長則三十餘日，尤其與甲○○共同前
      往時，均短短數日即返回，有其入出境紀錄表在卷可查（見偵卷第六十八頁）
      ，而看小吃店，要買下經營，何以要前往查看十三次？又何以要多次帶同甲○
      ○前往，花費鉅額機票、開銷？又未買下根本不足支出機票、開銷成本之小吃
      店，所辯顯與情理有違。又甲○○自九十一年十一月十六日至九十二年三月十
      五日止，短短四個月內即與被告乙○○一同往返柬埔寨金邊達七次之多，且均
      於數日往返國內，有入出境紀錄表可憑。被告乙○○卻稱：甲○○係前往旅遊
      ，與甲○○二人在金邊是住相同飯店，但各自活動云云，此不僅為甲○○所否
      認，且甲○○迭指其供述與柬埔寨金邊並無淵源，焉須於短短四個月即七次前
      往柬埔寨金邊旅遊，且於數日即回國，此浪費鉅額旅遊花費，更悖於常情。且
      提供機票、花費，多次帶其至柬埔寨遊玩，最後將毒品海洛因磚交付，由其敲
      碎，分裝為十八袋，藏置於球鞋鞋底及小皮包內，且陳述鉅細靡遺，所述與被
      告乙○○共同運輸毒品，亦與情理不悖。
（五）被告二人遭航警局人員查獲，移送檢察官，甲○○經法院裁定羈押，被告乙○
      ○經具保後，有何淑娟者於九十二年三月二十四日由台灣桃園看守所接見處送
      入五千元，又於同年五月三十日、六月十九日各寄入匯票五千元，給甲○○，
      有台灣桃園看守所九十二年八月十九日桃所憲戒字第0920000427函所附收容人
      甲○○匯款紀錄表在卷足稽（見原審卷第一宗第九十九頁、第一百頁）。雖何
      淑娟證稱：甲○○遭羈押，於二、三日後打電話到桃園看守所詢問甲○○收押
      時在該所收容人編號，監所人員告訴她，所以各匯款五千元給甲○○三、四次
      云云，但查，甲○○入境遭查獲運輸海洛因，旋遭聲請羈押，除被告乙○○知
      悉外，其他無人知曉，證人何淑娟並非其家屬，而甲○○家屬又不認識何淑娟
      ，何淑娟如何知道甲○○遭羈押？且所述以電話向看守所查詢收容人編號，更
      屬無稽。而被告乙○○自承認識何淑娟（見原審卷第二宗第八十六頁）。顯見
      係唯一知悉甲○○遭羈押之被告乙○○透過何淑娟送錢給甲○○，以安撫甲○
      ○情緒，避免甲○○繼續供出其參與運輸毒品經過，灼然至明。
（六）甲○○羈押後，又有李青峰者前往接見。而李青峰供述：不認識甲○○，於九
      十二年三月二十一日接見甲○○時，向甲○○稱：「老闆要我跟你講，意思是
      說事情不要讓它擴大，而你差不多幾個月就可以回來了，最壞的打算，也算關
      幾年而已」、「重點就是剛才我所講，事情不要讓它擴大」、「你知道怎麼做
      ，就是不要讓事情擴大，好，就這樣」等語（見原審卷第一宗第五十六頁、第
      五十七頁），有李青峰接見甲○○談話錄音勘驗筆錄在卷足稽（見偵卷第二七
      三頁、第二七四頁）。李青峰復於九十二年五月八日匯款五千元至看守所給甲
      ○○，亦有台灣桃園看守所匯款紀錄表存卷可按（見偵查卷第七十七頁）。則
      李青峰既不認識甲○○，何以前往接見，匯款給甲○○？要屬李青峰係經由他
      人囑託至看守所接見並送錢給甲○○，囑其不要擴大事情，自行承擔，勿供述
      運輸毒品來源及相關事證甚明。雖李青峰稱：其係受友人黃漢濱委託前往接見
      甲○○，僅知黃漢濱住台北縣三重市，不知詳細地址云云，然經檢索法務部戶
      役政連結作業系統資料，台北縣三重市並無黃漢濱之人，有戶役政連結作業系
      統資料附卷足佐（見原審卷第三宗第一七四頁），所述接受黃漢濱委託接見甲
      ○○，顯屬虛妄。又甲○○遭羈押時，係由被告乙○○出面具保，當時僅被告
      乙○○知悉甲○○遭羈押，故證人李青峰前往探監，其訊息來源，自係出於被
      告乙○○。且核何淑娟曾於九十一年二月十八日、二十五日，前往台灣台北監
      獄接見李青峰，有台灣台北監獄台北分監九十二年十月十四北分監戒字第0920
      00 11 99號函所附受刑人接見登記表足佐（見原審卷第二宗第十四頁）。足徵
      證人李青峰與何淑娟熟識，二人均由被告乙○○之同一消息來源，並依乙○○
      之指示前往看所守接見並匯款給被告甲○○。被告乙○○若與本案無涉，何以
      一再要付錢予甲○○，並吩囑不要擴大案情，欲期甲○○自行承擔犯罪？
（七）被告乙○○於原審供稱：號碼0000000000號行動電話（含手機），
      是我在九十一年六、七月間，向甲○○買的，後來手機不見了，是九十二年四
      、五月間遺失的，遺失的地點是在台北縣新莊市○○路我的小貨車上云云（見
      原審卷第一宗第五十四頁、第五十五頁）。惟被告乙○○使用上述門號之行動
      電話內碼為：000000000000000號，有上述門號通聯紀錄存卷
      可佐（見偵卷第一五四頁）。而該行動電話手機於九十二年三月十七日被告乙
      ○○因本案具保後翌日，即不再使用，並改用門號0000000000號，
      亦有通聯紀錄可資佐證（見偵卷第一五六頁）。該內碼0000000000
      00000號手機並未遺失，僅更改使用門號，亦可佐被告乙○○因本案具保
      後即變更使用門號，以避免檢警追緝。
（八）被告乙○○另辯稱：其具保後並未通知甲○○家人，因不知他家住何處云云（
      見原審卷第一宗第六十七頁）。然被告乙○○於案發前之九十一年七月至同年
      九月間，與其兄陳明賢、案外人何淑娟及其男友蘇敬文，多次在甲○○台北縣
      新莊市○○路住處聚會，業據證人即當時住於上址之邱晨萱證述屬實（見原審
      卷第三宗第七十頁至第七十三頁）。又被告乙○○於九十二年三月一日與甲○
      ○自柬埔寨返國時，二人自中正機場一同搭計程車至甲○○上開住處後，再由
      甲○○家駕車載乙○○返回台北市○○區○○街七十七巷十二號等情，亦為被
      告乙○○所自承（見原審卷第一宗第五十頁）。且為證人黃輝龍證述在卷（見
      原審卷第三宗第七十五頁至第七十六頁），則被告乙○○所辯：不知甲○○住
      處，顯與事實不符。其具保後，因係二人共同犯罪，心虛刻意不通知甲○○家
      人，事屬當然，而其利用不同之外人送錢給甲○○，意圖撇清二人共同運輸毒
      品犯行，彰彰甚明。
（九）甲○○經送法務部調查局測謊結果，對於係乙○○託其攜帶扣案之海洛因、在
      金邊乙○○有交付其海洛因磚、非乙○○以外之人託其攜帶海洛因等問題上，
      雖呈情緒波動反應。惟按以測謊鑑定，僅得供審判上之參考。況調查局就甲○
      ○往還柬埔寨金邊機票等費用是否由被告乙○○提供，被告甲○○是否知悉前
      往接見之李青峰所稱之老闆是否為乙○○，甲○○與前往接見李青峰等人是否
      認識等問題，對此涉及乙○○是否係共犯之點，均未在鑑定報告中說明。況原
      審法院於九十二年九月二十五日詢問被告乙○○是否願意接受測謊時，其表示
      同意，然卻於九十二年九月二十九日前往測謊時，提出於九十二年八月二十九
      日申請之患有心臟病、高血壓、糖尿病等疾病之馬偕醫院診斷證明書，致測謊
      人員認其不宜測謊，而未測謊。被告乙○○內心根本不願且不敢接受測謊，卻
      於法院詢問時佯為允若，但屆時卻規避測謊，其有隱情，昭然若揭。故甲○○
      測謊報告，既有瑕疵，且與事實不符，自不得作為被告乙○○有利之認定。
（十）被告乙○○聲請將甲○○所穿球鞋，送驗查是否有其指紋，經原審送請鑑驗結
      果：未發現可資比對指紋，有內政部警政署刑事警察局九十二年十一月四日刑
      紋字第０九二０一九０五六號鑑驗書在卷可查。因該球鞋於九十二年九月三十
      日送驗時，距案件查獲之同年三月十五日已六月有餘，其上無指存留，亦不悖
      於經驗法則。況該球鞋係甲○○親自所穿，縱無被告乙○○指紋，亦不足為異
      。至被告乙○○另聲請將毒品分裝夾鏈袋送驗有無其指紋，經檢察官向法務部
      調查局查詢鑑驗可能性，據覆：「若本件毒品已鑑定完畢，分裝袋上會有鑑定
      人指紋，可能無法鑑驗出涉案人之指紋」等語，有公務電話紀錄表可查（見偵
      卷第二六五頁）。而扣案毒品早經法務部調查局於九十二年四月二十五日鑑驗
      完畢，且被告乙○○交付甲○○海洛英磚，係由甲○○敲碎，分裝於夾鏈袋，
      被告乙○○未碰觸夾鏈袋，衡情自無留其指紋於上，其聲請將分裝夾鏈袋送驗
      有無其指紋，不論結果如何，亦不影響本案之事實認定，自無必要。
（十一）綜上所述，被告乙○○所辯，均為圖卸之詞，不足為取。被告之本件犯行，已
      臻明確，洵堪認定，應予依法論科。
三、按海洛因係毒品危害防制條例第二條第二項第一款規定之第一級毒品，且係行政
    院依懲治走私條例公告之管制物品項目及其數額甲項第四款所列之管制進出口物
    品。核被告乙○○所為，係犯毒品危害防制條例第四條第一項之運輸第一級毒品
    罪及懲治走私條例第二條第一項之私運管制物品進口罪。其一行為同時觸犯二罪
    名，為想像競合犯，應從一重之運輸第一級毒品罪處斷。被告等持有第一級毒品
    海洛因之低度行為，為運輸之高度行為所吸收，不另論罪。被告與甲○○二人間
    有犯意之聯絡及行為之分擔，皆為共同正犯。
四、原審對被告為有罪科刑之判決，固非無見。惟查：(一)被告將毒品交給甲○○藏於
    小皮包內運輸，該小皮包為供犯罪所用之物，固應予以沒收，惟應就原物沒收，
    無替代性，原審諭知如不能沒收，追繳其價款，自有未當。(二)被告等往返台北、
    金邊之機票，係其為運輸毒品所花費用所表示之憑據，該費用已交付各航空公司
    ，不屬被告所有，機票本身亦已使用完畢而無價值，自不再沒收。原審諭知沒收
    ，如不能沒收，追繳其價額，亦有未合。(三)被告交付甲○○零用金五千元，雖為
    甲○○之犯罪所得，但於被告言，係供犯罪所用之物，原判決依毒品防制條例第
    十九條第一項規定宣告沒收，亦有可議。被告乙○○上訴意旨，仍執前詞，否認
    犯罪；雖無理由，然原判決既有可議，應由本院將原判決關於被告乙○○部分撤
    銷改判。爰審酌被告乙○○之品行、素行、犯罪動機、情節、運輸入境之毒品總
    淨重達三三九點一五公克之多，若闖關成功，對社會安全及國人健康有重大危害
    ，被告乙○○又係主控運毒走私之人，及犯後態度等一切情狀，量處無期徒刑，
    褫奪公權終身，用資懲儆。公訴人另請求對被告乙○○併科五百萬元罰金，惟被
    告乙○○已量處無期徒刑，足資儆惕，縱併科罰金如易服勞役，不過以六個月折
    算而已，並無必要。扣案如附表編號一所示之第一級毒品海洛因，應依毒品危害
    防制條例第十八條第一項前段規定，諭知沒收銷燬之；扣案如附表編號二所示之
    毒品外包裝夾鏈袋，用以防止毒品外逸、裸露、潮濕，便於運輸與附表編號三之
    球鞋，編號四之小皮包，均供犯罪所用之物，且分別屬被告等所有，均應依毒品
    危害防制條例第十九條第一項宣告沒收。至共同被告甲○○為本件運輸毒品所得
    財物五千元，係本件被告乙○○所支給，難認係共同犯罪所得，而屬被告供犯罪
    所用之物，此款項已於共同被告甲○○部分依毒品危害防制條例第十九條第一項
    規定，諭知沒收，即不必再依刑法第三十八條第一項第二款宣告沒收。至被告乙
    ○○犯罪被查獲後，透過他人送錢給羈押之被告甲○○，希圖甲○○不再供出共
    犯犯罪，與本件運輸毒品無直接關係，此項陳公杰所得財物，不得宣告沒收，均
    附此敘明。
五、公訴意旨另略以：被告乙○○與甲○○另基於共同及概括之犯意，於九十二年二
    月二十七日共同搭機前往柬埔寨金邊，由被告乙○○向不詳人士購得不詳重量之
    海洛因磚，將之分裝後交付甲○○，甲○○將海洛因夾藏在所穿之球鞋，二人於
    同年三月一日搭機返台而私運毒品進口得逞。因認二人涉有連續違反懲治走私條
    例第二條第一項私運管制物品進口罪嫌及毒品危害防制條例第四條第一項之運輸
    第一級毒品罪嫌。惟按公訴人認被告乙○○與甲○○等此部分運輸第一級毒品犯
    嫌，所提出之證明方法，除共犯被告甲○○之自白，及被告二人出入境資料外，
    並無其他證據可資證明。惟被告二人出入境資料，僅能表示確有於上述時間往返
    金邊、台北，不能證明其他事項，此外，復查無其他積極證據足資認定被告二人
    有此部分犯罪行為，自不能依共犯甲○○唯一自白，認定被告二人此部份之犯罪
    。因公訴人認與前開論罪科刑部分，有連續犯裁判上一罪之關係，爰不另為無罪
    之諭知。
六、據上論斷，應依刑事訴訟法第三百六十九條第一項前段、第三百六十四條、第二
    百九十九條第一項前段、毒品危害防制條例第四條第一項、第十八條第一項前段
    、第十九條第一項、懲治走私條例第二條第一項、第十一條、刑法第十一條前段
    、第二十八條、第五十五條、第三十七條第一項，判決如主文。
本案經檢察官陳維練到庭執行職務。
中　　　華　　　民　　　國　　九十三　　年　　 十一 　　月　　　二　　　日
                            臺灣高等法院刑事第一庭
                                審判長法  官　李　相　助
                                      法  官　楊　貴　雄
                                      法  官　黃　聰　明
右正本證明與原本無異。
如不服本判決，應於收受送達後十日內向本院提出上訴書狀，其未敘述上訴之理由者
並得於提起上訴後十日內向本院補提理由書（均須按他造當事人之人數附繕本）。
                                      書記官  胡  鳳  儀
中　　　華　　　民　　　國　　九十三　　年　　　十一　　月　　　三　　　日
附表：
┌──┬─────┬───────────┬───────────────┐
│編號│物品名稱  │數量                  │備考                          │
├──┼─────┼───────────┼───────────────┤
│一  │海洛英    │十八包，驗餘淨重三百三│(一)第一級違禁物毒品，應沒收銷燬│
│    │          │                      │  之。                        │
│    │          │九點一五公克，純度百  │(二)扣案                        ││    │          │分之四十七點○四、純質│
│    │          │淨重一百六十點七六公克│                              │
├──┼─────┼───────────┼───────────────┤
│二  │夾鏈袋    │十八個，重十五點七五公│(一)毒品外包裝，供運輸毒品所用之│
│    │          │克                    │  物，屬被告乙○○、甲○○所有│
│    │          │                      │  ，應沒收。                  │
│    │          │                      │(二)扣案                        │
├──┼─────┼───────────┼───────────────┤
│三  │球鞋      │一雙                  │(一)供運輸毒品所用之物，屬共同被│
│    │          │                      │  告甲○○所有，應沒收。      │
│    │          │                      │(二)扣案                        │
├──┼─────┼───────────┼───────────────┤
│四  │小皮包    │一個                  │(一)供共同運輸毒品所用之物，屬共│
│    │          │                      │  同被告甲○○所有，應沒收。  │
│    │          │                      │(二)未扣案（警方發還被告，由其家│
│    │          │                      │  屬領回）。                  │
└──┴─────┴───────────┴───────────────┘
附錄本案論罪科刑條文：
毒品危害防制條例第四條第一項
製造、運輸、販賣第一級毒品者，處死刑或無期徒刑；處無期徒刑者，得
併科新臺幣一千萬元以下罰金。
製造、運輸、販賣第二級毒品者，處無期徒刑或七年以上有期徒刑，得併
科新臺幣七百萬元以下罰金。
製造、運輸、販賣第三級毒品者，處五年以上有期徒刑，得併科新臺幣五
百萬元以下罰金。
製造、運輸、販賣第四級毒品者，處三年以上十年以下有期徒刑，得併科
新臺幣三百萬元以下罰金。
製造、運輸、販賣專供製造或施用毒品之器具者，處一年以上七年以下有
期徒刑，得併科新臺幣一百萬元以下罰金。
前五項之未遂犯罰之。
